【裁判字號】    97,易,225
【裁判日期】    970408
【裁判案由】    竊盜
【裁判全文】
臺灣彰化地方法院刑事判決              96年度易字第1836號
                                      97年度易字第51號
                                      97年度易字第225號
                                      97年度易字第264號
                                      97年度易字第438號
公  訴  人  臺灣彰化地方法院檢察署檢察官
被      告  乙○○
                    （另案執行中）
上列被告因竊盜案件，經檢察官提起公訴（96年度偵字第10137
、10525、11533號、97年度偵字第368、811、1440、1819號），
本院判決如下：
    主  文
乙○○犯如附表所示之罪，分別處如附表主文欄所示之刑。主刑
部分應執行有期徒刑壹年陸月。
    事  實
一、乙○○前因施用毒品等案件，經本院以96年度訴字第99號分
    別判處有期徒刑7月、7月，應執行有期徒刑10月確定，嗣因
    減刑，經本院以96年度聲減字第186號減刑為應執行有期徒
    刑5月確定，並於民國96年9月24日縮刑期滿執行完畢，詎仍
    不知悔悟，復基於意圖為自己不法所有之各別犯意，分別在
    附表所示之時間、地點，以附表所示之方式竊取附表所示他
    人之物。另意圖為自己不法之所有，在取得如附表編號6所
    示之金融卡後，隨即以不正方法操作提款機，先在溪州農會
    之提款機，分2次分別提領5000元、20000元，繼在溪洲郵局
    之提款機提領7000元，共計取得32000元，得手後花用一空
    。嗣為警分別循線查獲。
二、案經彰化縣警察局北斗分局分別報告臺灣彰化地方法院檢察
    署檢察官偵查起訴。
    理  由
一、上開犯罪事實業據被告坦承不諱，核與被害人證述之失竊等
    情節相符，復有附表證據欄所示之各項證據在卷可稽，足認
    被告自白與事實相符。本件事證明確，被告犯行堪以認定。
二、核被告所為，係犯如附表「所犯法條」欄所示之罪。被告所
    犯附表編號6所示其中之以不正方法由自動付款設備取得他
    人之物罪，其於取得上開金融卡後，在密接之時間內3次提
    領同一帳戶之他人存款，顯係單一決意之接續實施，為接續
    犯。被告所犯上開8罪，犯意有別，行為互殊，應予分論併
    罰。被告前因施用毒品等案件，經本院以96年度訴字第99號
    分別判處有期徒刑7月、7月，應執行有期徒刑10月確定，嗣
    因減刑，經本院以96年度聲減字第186號減刑為應執行有期
    徒刑5月確定，並於民國96年9月24日縮刑期滿執行完畢之事
    實，有臺灣高等法院被告前案紀錄表可稽，被告於有期徒刑
    執行完畢5年內又故意再犯本案之各罪，各為累犯，各應依
    刑法第47條第1項規定，加重其刑。被告所犯如附表編號1、
    7所示之罪，各在犯罪遭發覺前自首而接受裁判，各依刑法
    第62條前段規定，減輕其刑。又中華民國96年罪犯減刑條例
    已於96年7月16日生效施行，被告所犯上開附表編號1所示之
    罪，其犯罪時間在中華民國96年4月24日以前，所犯合於減
    刑規定，應依該條例減刑，其餘各罪則無從減刑。爰審酌被
    告坦承犯行，並表悔意之犯後態度，惟其皆正值青年，不思
    以正當方式謀生，僅因欠缺金錢，貪圖不法利益，即竊取他
    人物品，並以金融卡提領他人存款，顯然欠缺法治觀念，所
    為甚不足取，且對被害人造成損失，迄未與被害人等人達成
    和解或賠償被害人損失，暨其智識程度、生活狀況等一切情
    狀，分別量處如附表主文欄所示之刑，如附表編號1部分，
    並依中華民國96年罪犯減刑條例予以減刑如附表編號1主文
    欄所示，並與其餘不應減刑之各罪定其應執行刑，以示懲儆
    。
據上論斷，應依刑事訴訟法第299條第1項前段，刑法第320條第1
項、第339條之2、第47條第1項、第62條前段、第51條第5款，刑
法施行法第1條之1，中華民國96年罪犯減刑條例第2條第1項第3
款、第7條、第11條，判決如主文。
本案經檢察官余建國到庭執行職務。
中    華    民    國    97    年    4     月    8     日
                  刑事第五庭  法  官         余仕明
以上正本證明與原本無異。
如不服本判決，應於判決送達後10日內，向本院提出上訴書狀，
上訴書狀應「敘述具體上訴理由」，並按他造當事人之人數附繕
本。「切勿逕送上級法院」。
告訴人或被害人對於判決如有不服具備理由請求檢察官上訴者，
其上訴期間之計算係以檢察官收受判決正本之日期為準。
中    華    民    國    97    年    4     月    8     日
                              書記官         黃幼華
附錄本案論罪科刑法條全文：
中華民國刑法第320條
（普通竊盜罪、竊佔罪）
意圖為自己或第三人不法之所有，而竊取他人之動產者，為竊盜
罪，處 5 年以下有期徒刑、拘役或 5 百元以下罰金。
意圖為自己或第三人不法之利益，而竊佔他人之不動產者，依前
項之規定處斷。
前二項之未遂犯罰之。
中華民國刑法第339條之2
（違法由自動付款設備取得他人之物之處罰）
意圖為自己或第三人不法之所有，以不正方法由自動付款設備取
得他人之物者，處 3 年以下有期徒刑、拘役或 1 萬元以下罰金
。
以前項方法得財產上不法之利益或使第三人得之者，亦同。
附表：
┌─┬───┬──────┬────┬───────────┬──────┬────┬───────┐
│編│被害人│    時間    │  地點  │       方式           │    證據    │所犯法條│     主文     │
│號│      │            │        │                      │            │        │              │
├─┼───┼──────┼────┼───────────┼──────┼────┼───────┤
│1 │張枝男│96年4月1日16│彰化縣溪│乙○○徒手竊取張枝男│被告自白  │刑法第  │乙○○竊盜，累│
│  │      │時30分許    │洲鄉民生│  所有之不鏽鋼水塔2座 │證人即被害│320 條第│犯，處有期徒刑│
│  │      │            │路2段316│  ，並載往彰化縣溪洲鄉│  人張枝男證│1 項普通│肆月，減為有期│
│  │      │            │號旁空地│  尾厝村中山路3段568號│  述        │竊盜罪  │徒刑貳月。    │
│  │      │            │        │  「誠佑回收場」變賣，│現場照片  │        │              │
│  │      │            │        │  得款新台幣（下同）  │            │        │              │
│  │      │            │        │  2100 元。           │            │        │              │
│  │      │            │        │嗣因另案遭查獲時，  │            │        │              │
│  │      │            │        │  自首此部分犯行，而  │            │        │              │
│  │      │            │        │  接受裁判。          │            │        │              │
│  │      │            │        │（97年度易字第438號） │            │        │              │
├─┼───┼──────┼────┼───────────┼──────┼────┼───────┤
│2 │楊大宇│96年11月1日 │彰化縣溪│乙○○徒手竊取楊大宇所│被告自白  │刑法第  │乙○○竊盜，累│
│  │      │9時許       │洲鄉中央│有之G73-939號機車上之 │證人即被害│320 條第│犯，處有期徒刑│
│  │      │            │路225之9│皮包1個（內有手機1支、│  人楊大宇證│1 項普通│參月。        │
│  │      │            │號前    │身分證、駕駛執照等物）│  述        │竊盜罪  │              │
│  │      │            │        │。                    │贓物認領保│        │              │
│  │      │            │        │（96年度易字第1836號）│  管單      │        │              │
│  │      │            │        │                      │現場照片  │        │              │
├─┼───┼──────┼────┼───────────┼──────┼────┼───────┤
│3 │陳伯任│96年11月1日 │彰化縣溪│乙○○以其所有之鑰匙│被告自白  │刑法第  │乙○○竊盜，累│
│  │      │10時10分許  │洲鄉中央│  竊取陳伯任所有之    │證人即被害│320 條第│犯，處有期徒刑│
│  │      │            │路3段225│  LKH-929號機車。     │  人陳伯任證│1 項普通│陸月，扣案鑰匙│
│  │      │            │之11號「│嗣於同日10時30分許，│  述        │竊盜罪  │壹支沒收。    │
│  │      │            │明道管理│  騎該機車行經彰化縣溪│贓物認領保│        │              │
│  │      │            │學院明誠│  洲鄉○○路與莒光路口│  管單      │        │              │
│  │      │            │大樓」樓│  之「大彰加油站」前，│扣案鑰匙1 │        │              │
│  │      │            │下      │  因形跡可疑而為警查獲│  支        │        │              │
│  │      │            │        │  ，並扣得上開竊盜所用│            │        │              │
│  │      │            │        │  之鑰匙1支。         │            │        │              │
│  │      │            │        │（97年度易字第438號） │            │        │              │
├─┼───┼──────┼────┼───────────┼──────┼────┼───────┤
│4 │鄒昊霖│96年12月12日│彰化縣溪│乙○○以其所有之鑰匙│被告自白  │刑法第  │乙○○竊盜，累│
│  │      │10 時許     │洲鄉中央│  竊取鄒昊霖所有之UPF │證人即被害│320 條第│犯，處有期徒刑│
│  │      │            │路3段225│  -761 號機車。       │  人鄒昊霖證│1 項普通│陸月，扣案鑰匙│
│  │      │            │之11號「│嗣於同日10時20分許，│  述        │竊盜罪  │壹支沒收。    │
│  │      │            │明道管理│  騎該機車行經彰化縣北│贓物認領保│        │              │
│  │      │            │學院明誠│  斗鎮○○路與光復路口│  管單      │        │              │
│  │      │            │大樓」樓│  ，因形跡可疑而為警查│扣案鑰匙1 │        │              │
│  │      │            │下      │  獲，並扣得上開竊盜所│  支        │        │              │
│  │      │            │        │  用之鑰匙1支。       │            │        │              │
│  │      │            │        │（97年度易字第51號）  │            │        │              │
├─┼───┼──────┼────┼───────────┼──────┼────┼───────┤
│5 │甲○○│96年12月28日│彰化縣溪│乙○○徒手竊取店員楊佳│被告自白  │刑法第  │乙○○竊盜，累│
│  │      │20時30分許  │洲鄉中山│翎管領持有之沙茶醬1瓶 │證人即被害│320 條第│犯，處有期徒刑│
│  │      │            │路3段421│、燒鰻罐頭1罐、巧克力 │  人甲○○證│1 項普通│參月。        │
│  │      │            │號「統一│4條（價值共211元），藏│  述        │竊盜罪  │              │
│  │      │            │超商」  │於口袋內，而僅另以大亨│贓物認領保│        │              │
│  │      │            │        │堡1個、奶茶1瓶至櫃檯結│  管單      │        │              │
│  │      │            │        │帳，結帳後甫離開該店，│            │        │              │
│  │      │            │        │即為上開店員發覺有異報│            │        │              │
│  │      │            │        │警查獲。              │            │        │              │
│  │      │            │        │（97年度易字第225號） │            │        │              │
├─┼───┼──────┼────┼───────────┼──────┼────┼───────┤
│6 │卓美珠│97年1月1日│彰化縣│乙○○徒手竊取卓美珠│被告自白  │刑法第│乙○○竊盜，│
│  │      │  13時30分許│  溪洲鄉│  所有之溪洲郵局、帳號│證人即被害│  320條 │  累犯，處有期│
│  │      │97年1月1日│  中央路│  0000000號帳戶之金融 │  人卓美珠證│  第1項 │  徒刑參月。  │
│  │      │  13時45分11│  3段138│  卡1張。             │  述        │  普通竊│乙○○意圖為│
│  │      │  秒、13時48│  號溪洲│持上開竊得之金融卡，│卓美珠溪洲│  盜罪  │  自己不法之所│
│  │      │  分、13時50│  公園員│  以不正方法操作提款機│  郵局帳戶存│刑法第│  有，以不正方│
│  │      │  分32秒    │  工休息│  ，在溪州農會提領5000│  摺影本、交│  339條 │  法由自動付款│
│  │      │            │  室    │  元、20000元，在溪洲 │  易明細    │  之2以 │  設備取得他人│
│  │      │            │溪洲農│  郵局提領7000元，共計│提款機提領│  不正方│  之物，累犯，│
│  │      │            │  會、溪│  取得32000元得手。   │  畫面      │  法由自│  處有期徒刑陸│
│  │      │            │  洲郵局│（97年度易字第264號） │            │  動付款│  月。        │
│  │      │            │        │                      │            │  設備取│              │
│  │      │            │        │                      │            │  得他人│              │
│  │      │            │        │                      │            │  之物罪│              │
├─┼───┼──────┼────┼───────────┼──────┼────┼───────┤
│7 │林淑娟│97年1月25日 │彰化縣溪│乙○○徒手竊取店員林│被告自白  │刑法第  │乙○○竊盜，累│
│  │      │18時許      │洲鄉中山│  淑娟管領持有之巧克力│證人即被害│320 條第│犯，處有期徒刑│
│  │      │            │路3段371│  10條（價值共250元） │  人林淑娟證│1 項普通│參月。        │
│  │      │            │號「萊爾│  ，藏於口袋內，未結帳│  述        │竊盜罪  │              │
│  │      │            │富便利商│  即離開該店而得手。  │現場照片  │        │              │
│  │      │            │店」    │嗣因另案遭查獲時，  │            │        │              │
│  │      │            │        │  自首此部分犯行，而  │            │        │              │
│  │      │            │        │  接受裁判。          │            │        │              │
│  │      │            │        │（97年度易字第438號） │            │        │              │
└─┴───┴──────┴────┴───────────┴──────┴────┴───────┘


司法院資訊處製作；財團法人民間司法改革基金會備份。
